臺灣新北地方法院刑事判決
110年度侵訴字第114號
公  訴  人  臺灣新北地方檢察署檢察官
被      告  AD000-A110168C（真實姓名年籍資料詳卷）
上列被告因違反兒童及少年性剝削防制條例等案件，經檢察官提
起公訴（110年度偵字第27897號），本院判決如下：
    主  文
AD000-A110168C犯附表一所示之罪，各處附表一所示之刑及沒收
。不得易科罰金但得易服社會勞動之有期徒刑（即附表一編號1
所示宣告刑）部分，應執行有期徒刑8月。不得易科罰金且不得
易服社會勞動之有期徒刑（即附表一編號2、3所示宣告刑）部分
，應執行有期徒刑1年8月。均緩刑3年，緩刑期內付保護管束，
並應向檢察官指定之政府機關、政府機構、行政法人、社區或其
他符合公益目的之機構或團體，提供80小時之義務勞務，且接受
法治教育課程2場次。
    事  實
    代號AD000-A110168C之男子（民國00年00月生，真實姓名年
    籍資料詳卷，下稱C男）與代號AD000-A110168之女子（94年
    12月生，真實姓名及年籍資料詳卷，下稱A女）於109年12月
    某日起至110年6月某日止之期間交往，並於交往期間對A女
    （A女於此段期間為15歲之少年）為下列犯行：
一、C男明知A女為14歲以上未滿16歲之女子，竟分別基於對於14
    歲以上未滿16歲女子為性交之犯意，於不違反A女意願之情
    形下，先後在A女當時位在新北市永和區之住處或C男當時位
    在新北市新莊區之住處（真實地址均詳卷），以其陰莖進入
    A女陰道之方式對A女為性交行為共5次。
二、C男復基於拍攝少年為性交行為之電子訊號之犯意，於不違
    反A女意願之情形下，於110年1月初某日，在A女前址住處，
    使用其所有之附表三編號1所示扣案手機拍攝附表二編號1所
    示A女為性交行為之電子訊號1次。
三、C男再基於拍攝少年為性交行為之電子訊號之犯意，於不違
    反A女意願之情形下，於110年1月初某日，在C男前址住處，
    使用其所有之附表三編號1所示扣案手機拍攝附表二編號2所
    示A女為性交行為之電子訊號1次。
    理  由
壹、程序部分
　　被告C男所犯，均非死刑、無期徒刑、最輕本刑為3年以上有
    期徒刑之罪，或高等法院管轄第一審之案件，且於準備程序
    進行中，被告就被訴事實為有罪之陳述，經告知簡式審判程
    序之旨，並聽取檢察官、被告之意見後，本院合議庭裁定由
    受命法官獨任進行簡式審判程序，是本案之證據調查，依刑
    事訴訟法第273條之2規定，不受同法第159條第1項、第161
    條之2、第161條之3、第163條之1及第164條至第170條規定
    之限制，合先敘明。
貳、實體部分
一、認定犯罪事實所憑之證據
(一)被告於本院準備程序及審理程序時之自白（見本院110年度
    侵訴字第114號卷<下稱本院卷>第48頁、第58頁）。
(二)證人即告訴人A女於警詢及偵訊時之證稱（見110年度他字第
    4728號卷<下稱他卷>第15頁至第17頁、第21頁、第49頁至第
    57頁）。
(三)本院110年度聲搜字第000925號搜索票、搜索扣押筆錄、扣
    押物品目錄表及扣案之附表三編號1所示手機照片（見110年
    度偵字第27897號卷<下稱偵卷>第47頁、第51頁至第54頁、
    第59頁、第90頁）。
(四)告訴人與被告之性侵害案件代號與真實姓名對照表、附表二
    所示A女為性交行為之電子訊號翻拍照片（見110年度他字第
    4728號隱匿卷第3頁、第9頁、第39頁）。
二、論罪科刑之理由
(一)論罪部分
 1、核被告於事實欄一之所為，均係犯刑法第227條第3項之對於
    14歲以上未滿16歲之女子為性交罪共5罪。起訴書就此部分
    之行為次數誤載為「至少5次」，嗣經公訴人於本院準備程
    序時當庭更正為「5次」（見本院卷第47頁），併此指明。
 2、核被告於事實欄二、三之所為，均係犯兒童及少年性剝削防
    制條例第36條第1項之拍攝少年為性交行為之電子訊號罪共2
    罪。
 3、被告上開所犯各罪，犯意各別，行為互殊，應分論併罰。　
(二)科刑部分
　　爰審酌被告與告訴人於案發時雖為男女朋友，然其明知告訴
    人為14歲以上未滿16歲之少女，竟未能克制情慾，對告訴人
    為性交行為共5次，並拍攝告訴人為性交行為之電子訊號，
    對告訴人身心健全、人格發展均已產生不良之影響，並可見
    其缺乏應保護少年免於性剝削，使少年得以正常成長之意識
    ，自應予以非難，復考量被告對告訴人所為性交行為、告訴
    人於電子訊號當中所為性交行為態樣均為被告陰莖進入告訴
    人陰道、被告所拍攝之電子訊號數量共4張，惟被告犯後始
    終坦認犯行，並已與告訴人和解，且已履行和解契約完畢，
    此有111年1月25日調解筆錄及本院公務電話紀錄表在卷可查
    （見本院卷第81頁至第82頁、第83頁），復被告未曾因案而
    遭法院判處罪刑確定，此有臺灣高等法院被告前案紀錄表在
    卷可稽（見本院卷附證件存置袋），素行良好，又被告年紀
    尚輕（目前為19歲），暨被告自述其未婚、無子、與家人同
    住之家庭環境、從事餐飲業、每月薪資新臺幣2萬多元之經
    濟狀況、高職畢業之教育程度（見本院卷第59頁）等一切情
    狀，分別量處如主文所示之刑，並考量被告於事實欄一、二
    至三之所為雖屬相同性質之犯罪，且其行為態樣相仿，動機
    及手段相近，然所侵害者均係具有不可替代性、不可回復性
    之個人法益，責任非難重複之程度較低，爰就被告如事實欄
    一所示犯行之宣告刑即不得易科罰金但得易服社會勞動之有
    期徒刑部分、如事實欄二至三所示犯行之宣告刑即不得易科
    罰金亦不得易服社會勞動之有期徒刑部分，分別依刑法第51
    條第5款規定，定其應執行之刑。
(三)緩刑部分
 1、緩刑向來被認為是一種刑罰的節制措施，宣告緩刑與否，乃
    法院依職權得自由裁量之事項，且由於刑罰之執行往往伴隨
    負面作用，對於刑罰規制效果不彰之人，若能給予緩刑，並
    在宣告緩刑的同時，要求行為人履行或遵守各種事項，使得
    緩刑在犯罪控制上的作用，實際上早已超越了節制刑罰的目
    的，而參雜了道德教化、懲罰、保安處分、回復且衡平法秩
    序等多重性質，在有罪必罰的觀念與嚴罰化的社會氛圍下，
    此種處遇使得緩刑反而成為擴張國家懲罰機制與強化規範目
    的功能。 
 2、被告前未曾因故意犯罪受有期徒刑以上刑之宣告，有前引臺
    灣高等法院被告前案紀錄表在卷足憑，其因未能克制情欲，
    一時失慮致罹刑典，又業與告訴人和解且已履行和解契約完
    畢，均如前述，復被告犯後始終坦承全部犯行，顯現思過誠
    意，基此，本院認被告經此偵、審程序及科刑宣告之教訓後
    ，當能知所警惕，再斟酌自由刑本有中斷被告原本生活，產
    生標籤效果等不利復歸社會之流弊，且被告為刑法第227條
    第3項、兒童及少年性剝削防制條例第36條第1項等犯行之加
    害人，於受緩刑之宣告後，即應依性侵害犯罪防治法第20條
    進行評估，如評估後認有施以治療、輔導之必要者，直轄市
    、縣（市）主管機關即應命加害人接受身心治療或輔導教育
    ；又性侵害犯罪防治法就上開治療輔導之執行期間（性侵害
    犯罪防治法第20條第4項）、評估有無施以治療輔導必要之
    內容、基準、程序與治療輔導課程之內容、程序及後續成效
    評估（性侵害犯罪防治法第20條第5項、第6項）、加害人未
    依規定接受評估或治療輔導時之罰則（性侵害犯罪防治法第
    21條）等項，均設有相關完整規定可資因應，於治療輔導無
    成效時，檢察官或主管機關更得依性侵害犯罪防治法第22條
    、第22條之1，刑法第91條之1等規定，聲請法院裁定命加害
    人進入醫療機構或其他指定處所，施以強制治療至再犯危險
    顯著降低為止，其治療期間甚可延長至緩刑期間屆滿後，由
    此可見性侵害犯罪防治法對性侵害加害人處遇治療及再犯預
    防之規範，要屬周密完備，本院認前揭所定應執行刑均以暫
    不執行為適當，爰依刑法第74條第1項第1款規定，併就不得
    易科罰金但得易服社會勞動之有期徒刑、不得易科罰金亦不
    得易服社會勞動之有期徒刑所各定之應執行刑部分，各諭知
    緩刑3年，以加強啟新及惕儆之雙效。再考量為防止被告再
    犯暨使被告確實知所警惕，並深刻瞭解法律規定及守法之重
    要性，爰依刑法第74條第2項第5款、第8款規定，命被告應
    向檢察官指定之政府機關、政府機構、行政法人、社區或其
    他符合公益目的之機構或團體，提供80小時之義務勞務，並
    參加法治教育2場次，期能藉由義務勞務及法治教育過程，
    讓被告再度深切反省其行為之是非對錯。此外，被告所犯事
    實欄一之罪係屬刑法第91條之1所列即刑法妨害性自主罪章
    之罪，且本院有命被告應履行如上之緩刑負擔，爰依刑法第
    93條第1項第1款、第2款規定，諭知被告於緩刑期間付保護
    管束。至被告若違反上開應行負擔之事項且情節重大，足認
    原宣告之緩刑難收預期效果，而有執行刑罰必要者，依刑法
    第75條之1第1項第4款規定，其緩刑之宣告自得由檢察官向
    法院聲請撤銷。　　
三、沒收之理由
(一)被告於警詢及本院審理時雖供稱其已刪除未扣案之附表二所
    示告訴人為性交行為之電子訊號，又其並未將前開電子訊號
    儲存在雲端硬碟、其他手機、平板電腦等檔案儲存裝置（見
    偵卷第13頁，本院卷第55頁），然前開電子訊號已經外流至
    網際網路，業經證人即告訴人於警詢時證述明確（見他卷第
    22頁至第23頁），是前開電子訊號仍然存在，故不問屬於犯
    罪行為人與否，仍應依兒童及少年性剝削防制條例第36條第
    6項規定，分別於被告所犯之事實欄二、三所示之罪之主文
    項下宣告沒收。
(二)扣案之附表三編號1所示手機，係被告所有供其拍攝附表二
    所示告訴人為性交行為之電子訊號之手機，業據被告於警詢
    及本院審理時坦認無誤（見偵卷第12頁至第13頁，本院卷第
    55頁），復查無刑法第38條之2第2項所定得不宣告或酌減之
    情形，故應依刑法第38條第2項前段規定，分別於被告所犯
    事實欄二、三所示之罪之主文項下宣告沒收。
(三)扣案之附表三編號2所示手機雖為被告所有，但並非供其拍
    攝附表二所示告訴人為性交行為之電子訊號之手機，業經被
    告於本院審理時供述在卷（見本院卷第55頁），又該手機並
    非違禁物。準此，本院無從於本案宣告沒收，特此敘明。
據上論斷，應依刑事訴訟法第273條之1第1項、第299條第1項前
段，判決如主文。　　　　　　　　
本案經檢察官洪湘鎂偵查起訴，由檢察官郭智安到庭執行公訴。
中　　華　　民　　國　　111 　年　　1 　　月　　28　　日
                  刑事第三庭    法　官   施建榮
上列正本證明與原本無異。
如不服本判決，應於判決送達後20日內敘明上訴理由，向本院提
出上訴狀 (應附繕本) ，上訴於臺灣高等法院。其未敘述上訴理
由者，應於上訴期間屆滿後20日內向本院補提理由書「切勿逕送
上級法院」。
                                 書記官   葉芷廷
中　　華　　民　　國　　111 　年　　2 　　月　　8 　　日
附錄法條：
刑法第227條第3項：
對於十四歲以上未滿十六歲之男女為性交者，處7年以下有期徒
刑。
兒童及少年性剝削防制條例第36條第1項
拍攝、製造兒童或少年為性交或猥褻行為之圖畫、照片、影片、
影帶、光碟、電子訊號或其他物品，處1年以上7 年以下有期徒
刑，得併科新臺幣1百萬元以下罰金。

【附表一】
編號 事實欄 罪名、宣告刑及沒收  1   一 AD000-A110168C犯對於14歲以上未滿16歲之女子為性交罪，共5罪，均處有期徒刑3月。  2   二 AD000-A110168C犯拍攝少年為性交行為之電子訊號罪，處有期徒刑1年2月。未扣案之附表二編號1所示A女為性交行為之電子訊號暨扣案之附表三編號1所示手機均沒收。     3   三 AD000-A110168C犯拍攝少年為性交行為之電子訊號罪，處有期徒刑1年2月。未扣案之附表二編號2所示A女為性交行為之電子訊號暨扣案之附表三編號1所示手機均沒收。    
【附表二】
編號 數位影像內容 數量 電子訊號翻拍照片所在卷頁及編號  1   1、A女趴在床上靠近AD000-A110168C的陰莖，並以其口腔含著AD000-A110168C的陰莖，對AD000-A110168C口交。 2、A女趴在床上撐起身體，然後將臀部上抬，AD000-A110168C以背後勢之方式將其陰莖進入A女陰道，對A女為性交行為。  2張  臺灣新北地方檢察署110年度他字第4728號隱匿卷第39頁編號2  2 A女躺在床上，AD000-A110168C以正常體位之方式將其陰莖進入A女陰道，對A女為性交行為。  2張 同上卷頁編號3 
【附表三】
編號 扣案物品 數量 保管機關及字號  1 手機（廠牌：APPLE，IMEI：000000000000000） 1支 本院110年度刑保管字第1361號  2 手機（廠牌：OPPO） 1支 同上